臺灣宜蘭地方法院刑事判決　　　　　　　　　　　　　九十二年度訴字第三一號
　　公　訴　人　臺灣宜蘭地方法院檢察署檢察官
　　被　　　告　甲○○
右列被告因違反毒品危害防制條例案件，經檢察官提起公訴（九十二年度毒偵字第五
四四號），而本件被告所犯非為死刑、無期徒刑、最輕本刑為三年以上有期徒刑之罪
或高等法院管轄第一審案件，於準備程序進行中，被告就被訴之事實為有罪之陳述，
故本件由合議庭裁定逕行以簡式審判程序進行，本院判決如左：
    主  文
甲○○連續施用第一級毒品，處有期徒刑柒月；扣案之第一級毒品海洛因壹小包（淨
重零點零參公克）沒收銷燬之；又施用第二級毒品，處有期徒刑參月。應執行有期徒
刑捌月；扣案之第一級毒品海洛因壹小包（淨重零點零參公克）沒收銷燬之。
    事  實
一、甲○○曾於民國八十六年間因違反麻醉藥品管理條例案件，經臺灣高等法院以八
    十六年度上易字第三九六七號判決判處有期徒刑八月確定，於八十六年十月十七
    日入監執行，並於八十七年六月十五日縮短刑期執行完畢（未構成累犯）。又於
    八十九年間因施用毒品案件，經臺灣彰化地方法院以八十九年度毒聲字第一０六
    九號裁定送勒戒處所觀察勒戒，因認有繼續施用毒品之傾向，並以八十九年度毒
    聲字第三二一八號裁定令入戒治處所施以強制戒治，嗣於八十九年十二月六日停
    止戒治所餘期間付保護管束，並因遭撤銷停止戒治令入戒治處所強制戒治，而於
    九十一年二月二十五日執行強制戒治期滿，而經臺灣彰化地方法院檢察署於九十
    一年三月十四日，以九十一年度戒毒偵字第二五０號、第二五一號、第二五二號
    、第二五三號、第二五四號、第二五五號為不起訴處分確定。仍不知悔改，五年
    內又基於概括之犯意，自九十二年六月二十三、四日晚間八時許起，至九十二年
    七月十二日晚間某時止，連續在其位於宜蘭市○○○路六十巷十七號之住處，以
    將海洛因摻入注射針筒內注射之方式，施用第一級毒品海洛因多次，又另行起意
    ，於九十二年七月十日晚間某時，在其位於宜蘭市○○○路六十巷十七號之住處
    ，以將安非他命加入玻璃球以火燒烤之方式，施用第二級毒品安非他命一次，嗣
    於九十二年七月十三日晚間十一時五十分許，在宜蘭市東港橋下為警查獲，並扣
    得第一級毒品海洛因一小包（淨重零點零三公克、包裝重零點一六公克）。
二、案經宜蘭縣警察局宜蘭分局報請臺灣宜蘭地方法院檢察署檢察官偵查起訴。
    理  由
一、右揭事實，業據被告甲○○於本院審判期日坦承不諱，且被告為警查獲當日採集
    之尿液經檢驗結果，確呈嗎啡及甲基安非他命陽性反應，此有慈濟大學濫用藥物
    檢驗中心出具之檢驗總表及列管毒品人口尿液檢體採集送驗紀錄表在卷可稽，且
    扣案之白粉經送法務部調查局檢驗之結果，含有第一級毒品海洛因成分，淨重零
    點零三公克（包裝重零點一六公克），此亦有法務部調查局九十二年八月二十一
    日調科壹字第三０００００九三二號鑑定通知書附卷可參，核均與被告前開任意
    性自白之事實相符，堪信為真實。又被告於八十九年間因施用毒品案件，經臺灣
    彰化地方法院以八十九年度毒聲字第一０六九號裁定送勒戒處所觀察勒戒，因認
    有繼續施用毒品之傾向，並以八十九年度毒聲字第三二一八號裁定令入戒治處所
    施以強制戒治，嗣於八十九年十二月六日停止戒治所餘期間付保護管束，並因遭
    撤銷停止戒治令入戒治處所強制戒治，而於九十一年二月二十五日執行強制戒治
    期滿，而經臺灣彰化地方法院檢察署於九十一年三月十四日，以九十一年度戒毒
    偵字第二五０號、第二五一號、第二五二號、第二五三號、第二五四號、第二五
    五號為不起訴處分確定，此有不起訴處分書及臺灣高等法院被告全國前案紀錄表
    在卷可按。本件事證明確，被告前經強制戒治期滿，經臺灣彰化地方法院檢察署
    檢察官為不起訴處分後，又於五年內再為本次施用第一級毒品海洛因及第二級毒
    品安非他命之犯行堪以認定。
二、查被告甲○○行為後，毒品危害防制條例已於九十二年七月九日修正公布，並於
    九十三年一月九日施行，依修正後第三十五條之規定，審判中之案件，由法院依
    修正後規定處理之，故本件應適用裁判時之法律，即修正後之毒品危害防制條例
    第十條第一項、第二項論罪。按修正後之毒品危害防制條例第二條將具成癮性、
    濫用性及對社會危害性之麻醉藥品與其製品及影響精神物質與其製品列為毒品，
    並將海洛因、安非他命列為毒品危害防制條例第二條第一項第一款、第二款之第
    一級、第二級毒品。故核被告所為，係犯毒品危害防制條例第十條第一項之施用
    第一級毒品罪及同條第二項之施用第二級毒品罪。其非法施用毒品海洛因及安非
    他命前後非法持有海洛因及安非他命之低度行為，為其非法施用之高度行為所吸
    收，均不另論罪。被告多次施用第一級毒品海洛因犯行之時間緊接、犯意概括，
    所犯罪名相同，應依連續犯之規定，以一罪論，並加重其刑。被告所犯上開二罪
    ，犯意各別，行為互殊，應分論併罰。爰審酌施用毒品，對個人身心戕害甚鉅，
    且前業因施用毒品案件經法院裁定送觀察勒戒及強制戒治並執行完畢後，五年內
    又為本件犯行，顯未因前所受處分而決心改過，惟念其犯後尚能於審理中坦承犯
    行，及其本件施用毒品行為之時間長短、次數多寡、情節輕重等一切情狀，量處
    如主文所示之刑，並定其應執行之刑。
三、扣案之第一級毒品海洛因一小包（淨重零點零三公克）係被告持有之第一級毒品
    ，此據被告供承在卷，不問屬於犯人與否，均依毒品危害防制條例第十八條第一
    項前段規定，諭知沒收銷燬之。至被告自承施用毒品所用之注射針筒及玻璃球，
    因均已滅失，無從為沒收銷燬之諭知，附此敘明。
據上論斷，應依刑事訴訟法第二百九十九條第一項前段，毒品危害防制條例第十條第
一項、第二項、第十八條第一項前段，刑法第二條第一項前段、第十一條、第五十六
條、第五十一條第五款，判決如主文。
本案經檢察官鄭雅方到庭執行職務
中        華        民        國    九十三    年    一    月    十九    日
                                臺灣宜蘭地方法院刑事第二庭
                                          法  官  鄭  貽  馨
右正本證明與原本無異。
如不服本判決，應於判決送達後十日內向本院提出上訴狀( 應附繕本 )。
                                          書記官  吳  明  蓉
中        華        民        國    九十三    年    一    月     二十   日
附錄論罪法條
毒品危害防制條例第十條第一項、第二項
施用第一級毒品者，處六月以上五年以下有期徒刑。
施用第二級毒品者，處三年以下有期徒刑。
